臺灣高雄地方法院刑事判決　　　　　　　96年度訴字第3940號
公　訴　人　臺灣高雄地方法院檢察署檢察官
被　　　告　甲○○
　　　　　　　　　　（現於臺灣高雄第二監獄執行中）
上列被告因毒品危害防制條例案件，經檢察官提起公訴（96年度
毒偵字第5677號），被告於本院準備程序進行中，就被訴事實為
有罪之陳述，經合議庭裁定由受命法官進行簡式審判程序，本院
判決如下：
    主  文
甲○○施用第一級毒品，累犯，處有期徒刑玖月。扣案之第二級
毒品甲基安非他命壹小包（檢驗前淨重零點貳玖公克，檢驗後淨
重零點貳捌捌公克）沒收銷燬之。
    事  實
一、甲○○前於民國92年間因施用毒品案件，經本院以92年度毒
    聲字第6276號裁定送觀察、勒戒後，於92年12月31日因無繼
    續施用毒品之傾向釋放出所，並由臺灣高雄地方法院檢察署
    檢察官以92年度毒偵緝字第820 號為不起訴處分確定。又因
    偽造文書、過失傷害及傷害等案件，分別判處有期徒刑5 月
    、5 月及8 月確定，並經本院以94年度聲字第3690號裁定應
    執行有期徒刑1 年5 月，甫於96年1 月1 日縮刑期滿執行完
    畢。詎仍未戒除毒癮，復基於施用第一級毒品海洛因、第二
    級毒品甲基安非他命之犯意，於96年6 月9 日凌晨2 時30分
    許，在高雄縣鳳山市海光四村520 號住處，先將少許海洛因
    及甲基安非他命以葡萄糖水攪拌稀釋，置入注射針筒，再以
    針筒注射靜脈之方式，施用第一級毒品海洛因及第二級毒品
    甲基安非他命1 次，嗣於96年6 月9 日15時30分許，在高雄
    縣大寮鄉○○村○○街167 之1 號前，為警查獲，當場扣得
    第二級毒品甲基安非他命1 包（檢驗前淨重0.29公克，檢驗
    後淨重0.288 公克），並經其同意接受採尿送驗，檢驗結果
    呈甲基安非他命反應，始悉上情。
二、案經高雄縣政府警察局林園分局報請臺灣高雄地方法院檢察
    署檢察官偵查起訴。
    理  由
壹、程序部分：
    本件被告甲○○所犯為死刑、無期徒刑或最輕本刑為3 年以
    上有期徒刑以外之罪，其於準備程序中就被訴事實為有罪之
    陳述，經法官告知簡式審判程序之旨，並聽取公訴人及被告
    之意見後，依刑事訴訟法第273 條之1 第1 項規定，裁定由
    受命法官獨任進行簡式審判程序，合先敘明。
貳、實體部分：
一、上揭事實，已據被告於本院審理中坦承不諱，且其於96年6
    月9 日所採驗之尿液，經送往臺灣檢驗科技股份有限公司以
    GC /MS方法（氣相層析質譜儀法）檢驗，結果確呈第一級毒
    品海洛因代謝後嗎啡陽性反應、第二級毒品甲基安非他命陽
    性反應，此有該公司96年8 月25日報告編號KＺ000000000000
    號濫用藥物尿液檢驗報告1 紙在卷可稽；另扣案之不明粉末
    1 小包，經送往高雄醫藥大學附設中和紀念醫院鑑定，結果
    均確含第二級毒品甲基安非他命成分，此有該大學96年11月
    6 日報告編號：9610─467 號鑑定通知書1 件在案可佐，足
    認被告上開自白確與事實相符，應堪置信。本件事證明確，
    被告犯行應堪認定。
二、按海洛因、甲基安非他命分別係毒品危害防制條例第2 條第
    2 項第1 、2 款所稱之第一、二級毒品，是被告施用海洛因
    、甲基安非他命之行為，係犯該條例第10條第1 項之施用第
    一級毒品罪，及同條第2 項之施用第二級毒品罪。被告持有
    第一、二級毒品，嗣進而施用之，持有之低度行為應為施用
    之高度行為所吸收，均不另論罪。被告以將海洛因及甲基安
    非他命摻以葡萄糖水混合稀釋，放入注射針筒後施打之方式
    ，同時施用第一級毒品海洛因及第二級甲基安非他命，是被
    告所犯上開2 罪，係以一行為而觸犯數罪名，屬想像競合犯
    ，應依刑法第55條規定，從一重論以施用第一級毒品罪。被
    告前因偽造文書、過失傷害及傷害等案件，分別判處有期徒
    刑5 月、5 月及8 月確定，並經本院以94年度聲字第3690號
    裁定應執行有期徒刑1 年5 月，甫於96年1 月1 日縮刑期滿
    執行完畢等情，有臺灣高等法院被告前案紀錄表1 份在卷可
    參，其於前開有期徒刑執行完畢後5 年內，復故意犯本案有
    期徒刑以上之罪，應依刑法第47條第1 項之規定，論以累犯
    ，並加重其刑。爰審酌被告前已因施用毒品案件經觀察、勒
    戒，本應徹底戒除毒癮，不料其竟再次施用毒品，已如上述
    ，顯見其並無戒除毒害之決心，本不宜寬貸，惟念犯後坦承
    犯行，態度尚可，其施用毒品乃自戕一己之身體健康，並具
    有病患性人格之特質，行為本身對社會所造成之危害並非直
    接、鉅大，及其施用毒品之手段、次數等一切情狀，量處如
    主文所示之刑。末按查獲之第一、二級毒品及專供製造或施
    用第一、二級毒品之器具，不問屬於犯人與否，均沒收銷燬
    之，毒品危害防制條例第18條第1 項前段定有明文。查扣案
    之不明粉末共1 小包（檢驗前淨重0.29公克，檢驗後淨重0.
    288 公克），經鑑定結果確含第二級毒品甲基安非他命之成
    分，業如上述，從而不問屬於犯人與否，爰併依上開規定宣
    告沒收銷燬之。而鑑驗所耗損之毒品，既已費失，自無庸宣
    告沒收銷燬，附此敘明。
據上論斷，應依刑事訴訟法第273 條之1 第1 項、第299 條第1
項前段，毒品危害防制條例第10條第1 項、第2 項、第18條第1
項前段，刑法第11條、第55條、第47條第1 項，判決如主文。
中　　華　　民　　國　　96　　年　　11　　月　　20　　日
                  刑事第十庭    法　官  顏銀秋
以上正本證明與原本無異。
如不服本判決，應於判決送達後10日內，向本院提出上訴狀。
                                書記官  董明惠
中　　華　　民　　國　　96　　年　　11　　月　  20　　日
論罪科刑法條：
毒品危害防制條例第10條
施用第一級毒品者，處6 月以上5 年以下有期徒刑。
施用第二級毒品者，處3年以下有期徒刑。
